ZO灣高等法院高雄分院刑事判決　　　　　　　　　　九十二年度上重訴字第二五號
　　上　訴　人
　　即　被　告　乙○○
　　選任辯護人　邱明政
右上訴人因違反毒品危害防制條例案件，不服臺灣高雄地方法院九十二年度重訴字第
六一號中華民國九十二年十月二十日第一審判決（起訴案號：臺灣高雄地方法院檢察
署九十二年度偵字第五七０四號），提起上訴，本院判決如左：
      主  文
原判決關於乙○○販賣第一級毒品及應執行刑部分撤銷。
乙○○販賣第一級毒品，處無期徒刑，褫奪公權終身，附表一所示之物均沒收銷燬，
附表二所示之物均沒收。
其他上訴駁回。
上訴駁回所處有期徒刑陸年及併科罰金新台幣壹佰萬元與撤銷改判部分所處之刑，應
執行無期徒刑，併科罰金新臺幣壹佰萬元，罰金部分如易服勞役，以罰金總額與陸個
月之日數比例折算，褫奪公權終身，附表一所示之物均沒收銷燬，附表二、三所示之
物均沒收。
      事  實
一、乙○○意圖牟利，乃基於販賣第一級毒品海洛因之犯意，於九十二年間某不詳時
    間，在不詳地點，向不詳姓名者以不詳金額購入第一級毒品海洛因磚三十四塊及
    海洛因粉末三包（合計淨重一一八二五．八二公克、包裝重八五一．八九公克）
    ，並將其中海洛因磚三十一塊與海洛因粉末三包藏放在臺中市○○區○○路二段
    五十號十一樓之六住處，其餘海洛因磚三塊則藏放在臺中市○○區○○路二段八
    之一號十二樓住處，乙○○又在該公益路住處以所有之磅秤、大型湯匙、攪拌器
    、海洛因磚製造機器、海洛因磚模具等工具，將第一級毒品海洛因磚壓碎後摻入
    咖啡因粉末稀釋，再壓縮成塊分裝，伺機出售圖利。乙○○另於不詳時間，因不
    明原因而未經許可持有具有殺傷力之美製ＡＰ９型口徑九ｍｍ制式半自動手槍一
    枝（槍枝管制編號：0000000000號，起訴書誤載為衝鋒槍）、義大利
    製92ＳＢ型口徑九ｍｍ制式半自動手槍一枝（槍枝管制編號：00000000
    00號）、義大利製８０００型口徑九ｍｍ制式半自動手槍一枝（槍枝管制編號
    ：0000000000號）、匈牙利製口徑九ｍｍ制式半自動手槍一枝（槍枝
    管制編號：0000000000號）、口徑０．三二吋制式半自動手槍一枝（
    槍枝管制編號：0000000000號）、口徑九ｍｍ制式子彈二百五十七顆
    、口徑六．三五ｍｍ制式子彈六顆，並藏放於臺中市○○區○○路二段五十號十
    一樓之六住處。嗣經警據線索而依法聲請對乙○○實施監聽，而後於九十二年三
    月九日下午十時許，在臺中市○○區○○路二段八之一號樓下，逮捕乙○○，並
    由乙○○帶至十二樓住處搜索，扣得乙○○所有第一級毒品海洛因磚三塊，及其
    所有供販賣第一級毒品海洛因所用之咖啡因粉末十二包、殘留海洛因粉末之磅秤
    一台、殘留海洛因粉末之攪拌器二個、殘留海洛因粉末之海洛因磚製造機器一組
    、殘留海洛因粉末之大型湯匙一支、殘留海洛因粉末之海洛因磚模具二個、咖啡
    因一罐、傾倒式粉碎機三台、油壓式千斤頂二台、分裝袋一批、海洛因磚包裝紙
    十四張、漏斗一個、鋼製盤十個、鋁箔紙一盒、過濾網二個、膠帶十二捲、小型
    掃把組一組、毛刷四支、刮刀二支、竹製夾子一支、美工刀片十片、藥用酒精一
    瓶、透明臘塊二塊、濾紙四捆、手套二付、桶子一個、鍋子一個、盆子一個、臘
    桶一個。隨後，乙○○復帶警至臺中市○○區○○路二段五十號十一樓之六住處
    ，再扣得海洛因磚三十一塊及海洛因粉末三包，並於員警發覺其未經許可持有槍
    、彈前，主動向警自承未經許可持有槍、彈及接受裁判，而起出上開具有殺傷力
    之美製ＡＰ９型口徑九ｍｍ制式半自動手槍一枝（槍枝管制編號：000000
    0000號，起訴書誤載為衝鋒槍）、義大利製92ＳＢ型口徑九ｍｍ制式半自動
    手槍一枝（槍枝管制編號：0000000000號）、義大利製８０００型口
    徑九ｍｍ制式半自動手槍一枝（槍枝管制編號：0000000000號）、匈
    牙利製口徑九ｍｍ制式半自動手槍一枝（槍枝管制編號：0000000000
    號）、口徑０．三二吋制式半自動手槍一枝（槍枝管制編號：00000000
    00號）、口徑九ｍｍ制式子彈二百五十七顆（鑑驗時試射十二顆，餘二百四十
    五顆）、口徑六．三五ｍｍ制式子彈六顆。
二、案經海岸巡防署臺南市機動查緝隊及臺南市政府警察局第三分局報請臺灣高雄地
    方法院檢察署檢察官偵查起訴。
      理  由
一、訊據上訴人即被告乙○○（下稱被告）矢口否認有販賣第一級毒品海洛因及未經
    許可持有槍、彈犯行，辯稱扣案之物品係賴松輝所有，並包裝後託其代為寄藏，
    其並不知內為第一級毒品及槍、彈等語。
二、經查：
    (一)九十二年三月九日下午十時許，在臺中市○○區○○路二段八之一號十二樓被
      告住處，經警扣得第一級毒品海洛因磚三塊、咖啡因粉末十二包、殘留海洛因
      粉末之磅秤一台、殘留海洛因粉末之攪拌器二個、殘留海洛因粉末之海洛因磚
      製造機器一組、殘留海洛因粉末之大型湯匙一支、殘留海洛因粉末之海洛因磚
      模具二個、咖啡因一罐、傾倒式粉碎機三台、油壓式千斤頂二台、分裝袋一批
      、海洛因磚包裝紙十四張、漏斗一個、鋼製盤十個、鋁箔紙一盒、過濾網二個
      、膠帶十二捲、小型掃把組一組、毛刷四支、刮刀二支、竹製夾子一支、美工
      刀片十片、藥用酒精一瓶、透明臘塊二塊、濾紙四捆、手套二付、桶子一個、
      鍋子一個、盆子一個、臘桶一個，其後在臺中市○○區○○路二段五十號十一
      樓之六被告住處，再經警扣得海洛因磚三十一塊及海洛因粉末三包，並於員警
      發覺其未經許可持有槍、彈前，主動向警自承未經許可持有槍、彈及接受裁判
      ，而起出上開具有殺傷力之美製ＡＰ９型口徑九ｍｍ制式半自動手槍一枝（槍
      枝管制編號：0000000000號，起訴書誤載為衝鋒槍）、義大利製92
      ＳＢ型口徑九ｍｍ制式半自動手槍一枝（槍枝管制編號：000000000
      0號）、義大利製８０００型口徑九ｍｍ制式半自動手槍一枝（槍枝管制編號
      ：0000000000號）、匈牙利製口徑九ｍｍ制式半自動手槍一枝（槍
      枝管制編號：0000000000號）、口徑０．三二吋制式半自動手槍一
      枝（槍枝管制編號：0000000000號）、口徑九ｍｍ制式子彈二百五
      十七顆（鑑驗時試射十二顆，餘二百四十五顆）、口徑六．三五ｍｍ制式子彈
      六顆等事實，有扣押物品目錄表、搜索筆錄、扣押物品收據、現場照片附卷（
      見警一卷第二０～五０頁）及上開物品扣案可佐，被告對此部分事實亦不爭執
      ，首堪以認定。
    (二)扣案之海洛因磚三十四塊及海洛因粉末三包經送法務部調查局鑑定結果，其成
      分確實無訛，合計淨重一一八二五．八二公克，包裝重八五一．八九公克，純
      度百分之七四．五五，純質淨重八八六．一五公克，此有該局九十二年四月二
      十四日調科壹字第二二○○一五○七二號鑑定通知書一紙在卷可稽（偵查卷第
      五五頁），扣案之磅秤一台、攪拌器二個、海洛因磚機器一組、大型湯匙一支
      、海洛因磚模具二個經送鑑定結果，均檢出含有海洛因成分，亦有高雄醫學大
      學附設中和紀念醫院九十二年八月五日編號0000－000至0000－0
      00號之檢驗報告附卷可憑（見原審卷第八０頁）。另扣案槍、彈分別為具有
      殺傷力之制式半自動手槍及制式子彈，有內政部警政署刑事警察局九十二年三
      月十一日刑鑑字第○九二○○三八八一六號鑑驗通知書一份附卷可佐（偵查卷
      第二二至三九頁）。
    (三)被告固辯稱扣案之物品係賴松輝所有，並包裝後託其代為寄藏，其並不知內為
      第一級毒品及槍、彈等語。然參以：
      1.被告乙○○係經警據線索而依法聲請實施監聽後，始在被告乙○○住處查扣
        上開毒品及槍、彈等物之情，已經證人即警員許清榮於偵查中證稱：「當天
        根據電信監察，．．．查到乙○○，．．．他帶我們到公益路二段八之一號
        十二樓．．．他自己打開抽屜．．．看到三塊海洛因磚．．．他又帶我們到
        ．．．台中市○○路○段五０號十一樓之六．．．在儲藏室查獲三十一塊海
        洛因磚，另在房間內有半塊海洛因，另外他自己又打開客廳抽屜拿出黑色袋
        子，裡面是槍、彈。」等語（見偵查卷第六九頁反面），在原審證稱：「（
        問：當初何以會鎖定乙○○監聽？）九十一年我們有某些專案．．．我們透
        過監聽的電話過濾，到九十二年三月才鎖定監聽乙○○的電話．．．」、「
        （問：倉庫地點是如何鎖定？）電話的發話地點，經過衛星特定，測到公益
        路二段八一號這棟大樓。」、「．．．我們透過其他電話追查到毒品上源，
        鎖定乙○○是毒品上源。」、「我們攔下他．．．跟他說有關毒品部分我們
        已經監控他一段時間．．．當時他沒有表示他沒有毒品，他也很乾脆就帶我
        們上去。」、「是被告直接告訴我們海洛因磚在酒櫃，製造工具是放在客廳
        旁邊小的儲藏室，一進去就看得到，房間裡面查到的粉末海洛因也是乙○○
        主動告訴我們的。」、「沒有蓋住或東西遮隱，就是如此放著。」、「我們
        表明是否還有其他不法物品，他就告訴我們說酒櫃底下有槍。」等語（見原
        審卷第一０三～一０八頁）。證人徐信男在本院亦證稱：「（問：到公益路
        十二樓．．．？）上去的時候，我們有看到一些研磨機、鍋碗類，還有桌上
        有一些白色粉末．．．是被告主動告知那些東西是他的，是被告直接帶我們
        上去的．．．」、「（問：到黎明路十一樓．．．？）．．．被告帶我們進
        去的時候就說東西放在那個櫃子裡面．．．另外一個房間．．．直接可以目
        視到海洛因磚，槍械的部分是被告跟我們講東西放在裡面．．．」等語（見
        本院卷九十二年四月二十八日言詞辯論筆錄）。復有台灣高雄地方法院檢察
        署通訊監察書及通話記錄表附卷可稽（見偵查卷第六～十四頁）。
      2.依臺中市○○區○○路二段五十號十一樓之六房間床上放有海洛因磚三十一
        塊、衣櫃抽屜放有海洛因粉末三包、客廳酒櫃放有槍、彈，另在臺中市○○
        區○○路二段八之一號十二樓藏放海洛因磚三塊情形，苟被告係受他人寄放
        而不知為何物品，其豈有將之各別分開藏放之理？再依臺中市○○區○○路
        二段八之一號十二樓之現場照片所示，房間桌上明顯擺放盤裝之白色粉末，
        盤上尚擺放有大型湯匙一支等工具，地面上亦遺留有白色粉末痕跡，而扣案
        之磅秤一台、攪拌器二個、海洛因磚機器一組、大型湯匙一支、海洛因磚模
        具二個經送鑑定結果，均檢出含有海洛因成分，足見在臺中市○○區○○路
        二段八之一號十二樓有研磨稀釋第一級毒品海洛因之情事，顯非僅係單純為
        他人受託寄藏物品。
      3.被告乙○○供稱其與賴松輝認識僅二年，很少聯絡，九十二年才聯絡二次，
        均由賴松耀打電話與其聯絡，其並不知賴松耀之電話等語（見原審卷第二一
        ０、二一六頁）。是被告與賴松輝間顯非交情深厚，亦未達彼此可以十分信
        賴之境。而扣案之毒品海洛因磚三十四塊及海洛因粉末三包，合計淨重一一
        八二五．八二公克，包裝重八五一．八九公克，純度百分之七四．五五，純
        質淨重八八六．一五公克，數量龐大，價值甚鉅，另制式半自動手槍五把及
        制式子彈二百六十三顆，均性能甲好，數量非少，價值非微。則衡諸常情，
        賴松輝豈有可能將價值昂貴之毒品、槍、彈等違禁物交由被告乙○○寄藏之
        理？被告乙○○所辯扣案物品係由賴松輝寄放，顯不符常情，難以遽信。
      4.再被告乙○○辯稱賴松輝係於九十二年三月五日十七時許，撥打其所有00
        00000000號行動電話，相約在交流道下之五權路見面，並交付兩只
        箱子等語。然被告乙○○所使用之門號0000000000號行動電話於
        該時間並無通話紀錄，此有中華電信股份有限公司通聯資料一份在卷可憑（
        見原審卷第八八～九０頁）。又賴松輝已經台灣高雄地方法院檢察署另案通
        緝中，有台灣高雄地方法院檢察署函附通緝書在卷可佐（見本院卷第七九～
        八一頁），且經原審傳喚、拘提賴松輝未到，亦有台灣士林地方法院檢察署
        九十二年十月十六日士檢正九十二助一三一四字第二九七七六號函可按（見
        原審卷第二五二頁），自無從通知賴松輝到場說明調查，是被告乙○○此部
        分所辯，即未能證明。
      綜合上述各點，被告乙○○所辯扣案之毒品及槍、彈係賴松輝寄放，非其所有
      一節，乃不足採信。
    (四)被告乙○○遭查扣同時持有大量之第一級毒品海洛因及磅秤、攪拌器、海洛因
      磚製造機器、模具及咖啡因等工具，足認被告乙○○顯非供自己施用，亦非供
      無償轉讓他人施用，應係意圖販賣牟利，而販入海洛因稀釋後販出，甚為明顯
      。再參以被告乙○○販入大量之第一級毒品海洛因後，並無證據證明被告乙○
      ○已經販出第一級毒品海洛因，足認被告乙○○販入第一級毒品海洛因未久即
      遭查獲，是被告乙○○販入第一級毒品海洛因之時間應係於九十二年間，亦堪
      認定。
    綜上所述，被告乙○○意圖販賣而販入海洛因及未經許可持有槍、彈，事證明確
    ，犯行堪以認定。
二、按海洛因係毒品危害防制條例第二條第二項第一款所稱之第一級毒品，而所謂販
    賣行為，並不以販入之後復行賣出為要件，祇要以營利為目的，將毒品購入或賣
    出，有一於此，其犯罪即為完成（最高法院二十五年非字第一二三號、六十七年
    臺上字第二五○○號判例意旨參照）。核被告乙○○意圖販賣而販入第一級毒品
    海洛因，所為係犯毒品危害防制條例第四條第一項之販賣第一級毒品罪，公訴人
    認被告乙○○係犯同條例第五條第一項之意圖販賣而持有第一級毒品罪，尚有未
    洽，惟二者之社會基本事實同一，本院自得變更起訴法條逕予審判。至被告乙○
    ○持有第一級毒品之低度行為，已為販賣之高度行為所吸收，故不另論罪。又被
    告乙○○未經許可持有槍、彈，所為係犯槍砲彈藥刀械管制條例第七條第四項之
    未經許可持有手槍罪及同條例第十二條第四項之未經許可持有子彈罪。被告乙○
    ○同時未經許可持有半自動手槍五把及子彈二百六十三顆，係一行為觸犯數罪名
    ，屬想像競合犯，應從一重之未經許可持有手槍罪處斷。再被告乙○○於未經許
    可持有槍、彈之犯行被發覺前，向警自承犯行及接受裁判，並報繳其持有之半自
    動手槍五把及子彈二百六十三顆，已經證人即員警許清榮、徐信男證述明確，自
    應依槍砲彈藥刀械管制條例第十八條第一項前段規定減輕其刑。被告乙○○所犯
    上開販賣第一級毒品罪及未經許可持有手槍罪間，犯意個別，犯構要件不同，應
    分論併罰。
四、原審以被告未經許可持有手槍，罪證明確，因而適用槍砲彈藥刀械管制條例第七
    條第四項、第十二條第四項、第十八條第一項前段規定，並審酌被告乙○○持有
    制式手槍五把、子彈二百六十三顆，數量龐大，嚴重危害社會安全，犯罪後一再
    飾詞圖卸，毫無悔意等一切情狀，量處有期徒刑六年，併科罰金新台幣一百萬元
    ，併諭知罰金部分如易服勞役，以罰金總額與陸個月之日數比例折算，另說明扣
    案之制式手槍五支、口徑九ｍｍ制式子彈二百四十五顆（原有二百五十七顆，鑑
    驗時試射十二顆，餘二百四十五顆）、口徑六．三五ｍｍ制式子彈六顆為違禁物
    ，應依刑法第三十八條第一項第一款之規定沒收，至已擊發之口徑九ｍｍ制式子
    彈十二顆即非違禁物，無庸宣告沒收。原判決此部分認事用法，並無不合，量刑
    亦稱妥適。被告上訴意旨猶辯稱未犯罪，為無理由，應予駁回。
五、另原審以被告販賣第一級毒品罪證明確，予以論罪科刑，固非無見，惟查，九十
    二年三月九日下午十時許，經警在臺中市○○區○○路二段八之一號十二樓，共
    扣得第一級毒品海洛因磚三塊、磅秤一台、攪拌器二個、海洛因磚製造機器一組
    、大型湯匙一支、海洛因磚模具二個、咖啡因粉末十二包、咖啡因一罐、傾倒式
    粉碎機三台、油壓式千斤頂二台、分裝袋一批、海洛因磚包裝紙十四張、漏斗一
    個、鋼製盤十個、鋁箔紙一盒、過濾網二個、膠帶十二捲、小型掃把組一組、毛
    刷四支、刮刀二支、竹製夾子一支、美工刀片十片、藥用酒精一瓶、透明臘塊二
    塊、濾紙四捆、手套二付、桶子一個、鍋子一個、盆子一個、臘桶一個，參以上
    開物品均係一併查獲，且大部分物品以大型收納箱統一收納，放置在儲藏室，房
    間桌上明顯擺放盤裝之白色粉末，盤上尚擺放有大型湯匙一支等工具，地面上亦
    遺留有白色粉末痕跡，此均有現場照片及現場關係位置圖可憑（見警卷第十七、
    四五頁），而扣案之磅秤一台、攪拌器二個、海洛因磚機器一組、大型湯匙一支
    、海洛因磚模具二個均檢出含有海洛因成分，足認上開扣案物品均係被告乙○○
    所有供販賣所用之毒品及壓碎、稀釋、分裝海洛因之工具。原判決認扣案之咖啡
    因粉末十二包、咖啡因一罐、傾倒式粉碎機三台、油壓式千斤頂二台、分裝袋一
    批、海洛因磚包裝紙十四張係被告乙○○所有預備供販賣毒品所用之物，依刑法
    第三十八條第一項第二款規定沒收，即有未合。又原判決就扣案之漏斗一個、鋼
    製盤十個、鋁箔紙一盒、過濾網二個、膠帶十二捲、小型掃把組一組、毛刷四支
    、刮刀二支、竹製夾子一支、美工刀片十片、藥用酒精一瓶、透明臘塊二塊、濾
    紙四捆、手套二付、桶子一個、鍋子一個、盆子一個、臘桶一個未依毒品危害防
    制條例第十九條第一項前段之規定宣告沒收，亦有未洽。被告上訴意旨辯稱未犯
    罪，雖無理由，但原判決此部分既有上述可議之處，自應由本院撤銷改判。爰審
    酌被告乙○○明知毒品危害人體健康，影響家庭、社會治安重大，竟意圖販賣毒
    品牟利而販入海洛因，且海洛因合計淨重高達一萬一千八百二十五點八二公克，
    數量甚鉅，惡性及犯罪情節非輕，犯罪後一再飾詞圖卸，毫無悔意等一切情狀，
    量處如主文所示之刑。扣案如附表一所示之海洛因磚三十四塊、海洛因粉末三包
    均屬第一級毒品，扣案如附表一所示之磅秤一台、攪拌器二個、海洛因磚製造機
    器一組、大型湯匙一支、海洛因磚模具二個均殘留有海洛因成分，且無從剝離，
    亦視同毒品，均應依毒品危害防制條例第十八條第一項前段之規定宣告沒收銷燬
    。扣案如附表二所示之物均屬被告乙○○所有供販賣毒品所用工具，均應依毒品
    危害防制條例第十九條第一項前段之規定宣告沒收。至於另扣案之挖勺二支、注
    射針筒三支經送驗後雖檢出含有海洛因，有上開高雄醫學大學附設中和紀念醫院
    檢驗報告在卷可參，然此應係供施用海洛因所用之物，而扣案之空膠囊三百五十
    三個係裝在茶葉罐而單獨放在客廳電視櫃上，有現場照片及現場關係位置圖（見
    警卷第十七頁、第四四頁反面），即難認與販賣毒品有關，螺絲及栓緊工具一批
    亦難認與販賣毒品有關，故均不宣告沒收。
六、被告乙○○所犯上開販賣第一級毒品罪及未經許可持有手槍罪間，犯意各別，犯
    罪構成要件不同，應分論併罰，並定其應執行刑為無期徒刑，併科罰金新臺幣一
百萬元，罰金部分如易服勞役，以罰金總額與六個月之日數比例折算，褫奪公權
    終身，附表一所示之物沒收銷燬，附表二、三所示之物均沒收。
據上論結，應依刑事訴訟法第三百六十八條、第三百六十九條第一項前段、第三百六
十四條、第二百九十九條第一項前段、第三百條、槍砲彈藥刀械管制條例第七條第四
項、第十二條第四項、第十八條第一項前段、毒品危害防制條例第四條第一項、第十
八條第一項前段、第十九條第一項前段、刑法第十一條、第五十五條、第五十一條第
四款、第九款、第四十二條第三項、第三十七條第一項、第三十八條第一項第一款、
罰金罰鍰提高標準條例第二條、現行法規所定貨幣折算新臺幣條例第二條，判決如主
文。
本案經檢察官朱文彬到庭執行職務。
中      華      民      國    九十三    年      五      月    十二      日
                              臺灣高等法院高雄分院刑事第九庭
                                  審判長法官  張明松
法官  任森銓
                                        法官  郭玫利
右正本證明與原本無異。
如不服本判決應於收受本判決後十日內向本院提出上訴書狀，其未述上訴理由者，
並得於提起上訴後十日內向本院補提理由書狀（均須按他造當事人之人數附繕本)「
切勿逕送上級法院」。
                                      書記官  翁心欣
中      華      民      國    九十三    年      五      月    十二      日
附表一：
    ┌───────────────┬───────────────┐
    │     名   稱                  │          數      量          │
    ├───────────────┼───────────────┤
    │海洛因磚塊參拾肆塊及          │    合計淨重壹萬壹仟捌佰貳拾伍│
    │海洛因粉末參包                │    點捌貳公克、包裝重捌佰伍拾│
    │                              │    壹點捌玖公克。            │
    ├───────────────┼───────────────┤
    │殘留海洛因之磅秤              │    一台                      │
    ├───────────────┼───────────────┤
    │殘留海洛因之攪拌器            │    二個                      │
    ├───────────────┼───────────────┤
    │殘留海洛因之海洛因磚製造機器  │    一組                      │
    ├───────────────┼───────────────┤
    │殘留海洛因之大型湯匙          │    一支                      │
    ├───────────────┼───────────────┤
    │殘留海洛因之海洛因磚模具      │    二個                      │
    └───────────────┴───────────────┘
附表二：
    ┌───────────────┬───────────────┐
    │   名      稱                 │       數        量           │
    ├───────────────┼───────────────┤
    │咖啡因粉末                    │          十二包              │
    ├───────────────┼───────────────┤
    │傾倒式粉碎機                  │          三台                │
    ├───────────────┼───────────────┤
    │油壓式千斤頂                  │          二台                │
    ├───────────────┼───────────────┤
    │分裝袋                        │          一批                │
    ├───────────────┼───────────────┤
    │咖啡因                        │          一罐                │
    ├───────────────┼───────────────┤
    │海洛因磚包裝紙                │          十四張              │
    ├───────────────┼───────────────┤
    │漏斗                          │          一個                │
    ├───────────────┼───────────────┤
    │鋼製盤                        │          十個                │
    ├───────────────┼───────────────┤
    │鋁箔紙                        │          一盒                │
    ├───────────────┼───────────────┤
    │過濾網                        │          二個                │
    ├───────────────┼───────────────┤
    │膠帶                          │          十二捲              │
    ├───────────────┼───────────────┤
    │小型掃把組                    │          一組                │
    ├───────────────┼───────────────┤
    │毛刷    │          四支                │
    ├───────────────┼───────────────┤
    │刮刀                          │          二支                │
    ├───────────────┼───────────────┤
    │竹製夾子                      │          一支                │
    ├───────────────┼───────────────┤
    │美工刀片                      │          十片                │
    ├───────────────┼───────────────┤
    │藥用酒精                      │          一瓶                │
    ├───────────────┼───────────────┤
    │透明臘塊                      │          二塊                │
    ├───────────────┼───────────────┤
    │濾紙                          │          四捆                │
    ├───────────────┼───────────────┤
    │手套                          │          二付                │
    ├───────────────┼───────────────┤
    │桶子、鍋子、盆子、臘桶        │          各一個              │
    └───────────────┴───────────────┘
附表三：
    ┌───────────────┬───────────────┐
    │   名      稱                 │       數        量           │
    ├───────────────┼───────────────┤
    │美製ＡＰ９型口徑九ｍｍ制式半自│                              │
    │動手槍（槍枝管制編號：一一○二│      一    支                │
    │○四七八九一號）              │                              │
    ├───────────────┼───────────────┤
    │義大利製92ＳＢ型口徑九ｍｍ制式│                              │
    │半自動手槍一枝（槍枝管制編號：│      一    支                │
    │0000000000號）      │                              │
    ├───────────────┼───────────────┤
    │義大利製８０００型口徑九ｍｍ制│                              │
    │式半自動手槍一枝（槍枝管制編號│      一    支                │
    │：0000000000號）    │                              │
    ├───────────────┼───────────────┤
    │匈牙利製口徑九ｍｍ制式半自動手│                              │
    │槍一枝（槍枝管制編號：一一○二│      一    支                │
    │○四七八九四號）              │                              │
    ├───────────────┼───────────────┤
    │口徑０．三二吋制式半自動手槍一│                              │
    │枝（槍枝管制編號：一一○二○四│      一    支                │
    │七八九五號）                  │    │
    ├───────────────┼───────────────┤
    │口徑九ｍｍ制式子彈            │      二百四十五顆            │
    ├───────────────┼───────────────┤
    │口徑六．三五ｍｍ制式子彈      │      六顆                    │
    └───────────────┴───────────────┘
附錄本判決論罪科刑法條
毒品危害防制條例第四條第一項
製造、運輸、販賣第一級毒品者，處死刑或無期徒刑；處無期徒刑者，得併科新台幣
一千萬元以下罰金。
槍砲彈藥刀械管制條例第七條第四項：
未經許可，持有、寄藏或意圖販賣而陳列第一項所列槍砲、彈藥者，處五年以上有期
徒刑，併科新台幣臺仟萬元以下罰金。
